台灣雲林地方法院刑事判決　　　　　　　　　　　　　九十一年度易字第三號
　　公　訴　人　臺灣雲林地方法院檢察署檢察官
　　被　　　告　甲○○
右列被告因違反毒品危害防制條例案件，經檢察官提起公訴（九十一年度毒偵字第二
七一號）及移送併辦（九十年度毒偵字第五七三號），本院判決如左：
    主  文
甲○○連續施用第二級毒品，累犯，處有期徒刑拾月。
    事  實
一、甲○○曾分別於民國（下同）八十九年六月及七月間，均因犯竊盜案件，經本院
    判處有期徒刑八月及三月確定，定應執行刑有期徒刑十月，並於九十年四月九日
    入監執行完畢。復因施用毒品案件，先後二次經觀察、勒戒後，均認無繼續施用
    毒品之傾向，由台灣雲林地方法院檢察署檢察官各於八十九年三月二十八日及同
    年十月十九日，以八十九年度毒偵字第四七三號及八十九年度毒偵字第一一三九
    、一二八七號不起訴處分確定。詎甲○○復基於概括犯意，自九十年四月間某日
    起至九十一年五月六日下午六時十分回溯九十六小時內止，以一、二天施用一次
    之頻率，連續在雲林縣台西鄉某處祠堂等地，以火燒烤吸食煙霧之方式，施用第
    二級毒品安非他命多次。嗣因另犯竊盜案件，為警分別於九十一年二月五日十四
    時許及同年五月六日十八時十分許，逮捕到案，並依序在雲林縣警察局北港分局
    口湖分駐所及台西分局採集其尿液送檢驗結果，均呈毒品甲基安非他命陽性反應
    ，因而查獲。
二、案經雲林縣警察局北港分局及台西分局移請台灣雲林地方法院檢察署檢察官偵查
    起訴及移送併辦。
    理  由
一、訊之被告甲○○雖坦承自前次觀察、勒戒後一、二個月起至九十一年五月六日為
    警查獲前十幾天止，以上開方式及頻率，連續在上開地點施用第二級毒品安非他
    命之事實；且其上開自白，並有均呈甲基安非他命陽性反應之雲林縣衛生局煙毒
    尿液檢驗成績書二紙及法務部調查局九十一年四月二十九日調科壹字第○九一○
    ○一八四五七○號檢驗通知書乙紙在警、偵卷可稽，被告關於連續施用第二級毒
    品安非他命之自白，雖足信與事實相符。然被告第二次執行觀察、勒戒完畢是在
    八十九年十月間，惟嗣又繼續執行另案竊盜罪之徒刑，至九十年四月九日始執行
    完畢出監乙節，有刑案資料查註紀錄表及台灣高等法院被告全國前案紀錄表可參
    ，足信無誤；且被告為警查獲後，於九十一年五月六日十八時十分許，在雲林縣
    警察局台西分局經警採集其尿液送檢驗結果，仍呈甲基安非他命陽性反應，有上
    開煙毒尿液檢驗成績書可按，可見被告於上開時間點往前回溯九十六小時內尚有
    施用第二級毒品安非他命；再者，被告亦在本院稱正確之施用日期已經忘記，因
    為沒有記日子等語；並參酌被告亦稱承認起訴書所載其自九十年四月間起開始施
    用毒品之事實。可見被告上開關於施用毒品時間之自白，應屬誤記，被告自九十
    年四月間某日起至九十一年五月六日下午六時十分回溯九十六小時內止，以上開
    頻率、方式，連續在前揭地點施用第二級毒品安非他命之事實，足以認定。
二、又被告前因施用毒品案件，先後經送觀察、勒戒後，均認無繼續施用毒品之傾向
    ，經台灣雲林地方法院檢察署檢察官分別於八十九年三月二十八日及同年十月十
    九日，以八十九年度毒偵字第四七三號及八十九年度毒偵字第一一三九、一二八
    七號不起訴處分確定等情，有該不起訴處分書在偵查卷可稽，並有上開前科紀錄
    表可參，足信屬實。被告三犯毒品危害防制條例第十條之犯罪事實，罪證明確，
    應予依法論科。
三、核被告所為，係犯毒品危害防制條例第十條第二項之施用第二級毒品罪。被告為
    施用毒品，先後持有第二級毒品安非他命之低度行為，應為施用之高度行為所吸
    收，不另論處。又其先後多次施用第二級毒品之犯行，時間緊接，犯罪構成要件
    相同，顯係基於概括犯意反覆所為，應依連續犯之規定，論以一罪，並加重其刑
    。被告自九十一年二月五日下午二時四十五分起至同年五月六日下午六時十分回
    溯九十六小時內止，連續施用第二級毒品之犯行（移送併辦部分），雖未經檢察
    官起訴，然與經起訴部分之犯罪事實，有連續犯裁判上一罪之關係，已如前述，
    依刑事訴訟法第二百六十七條，檢察官就犯罪事實一部起訴者，其效力及於全部
    之規定，自應由本院併予審判，併此敘明。另被告曾分別於八十九年六月及七月
    間，均因犯竊盜案件，經本院判處有期徒刑八月及三月確定，定應執行刑有期徒
    刑十月，並於九十年四月九日入監執行完畢，有上開前科紀錄可參，於五年以內
    再犯本件有期徒刑以上之罪，為累犯，應遞加重其刑。爰審酌被告有上開犯罪之
    前科紀錄，素行不良，且前經二次觀察、勒戒後，已無繼續施用毒品之傾向，又
    再犯本罪，與本件施用毒品之頻率，和施用毒品足以造成神經方面之損害，且容
    易引起竊盜、家暴等財產和暴力方面之犯罪，及被告犯罪後坦承犯行，態度尚稱
    良好等一切情狀，量處如主文所示之刑。
四、據上論斷，應依刑事訴訟法第二百九十九條第一項前段，毒品危害防制條例第十
    條第二項，刑法第十一條前段、第五十六條、第四十七條，判決如主文。
本案經檢察官蔣得龍到庭執行職務。
中　　　華　　　民　　　國　　　九十一　　年　　　八　　月　　十五　　　日
                                         台灣雲林地方法院刑事第一庭
                                             法　　官
右正本證明與原本無異
如不服本判決，應於送達後十日內，向本院提出上訴狀。（須附繕本）
             書記官
中　　　華　　　民　　　國　　　九十一　　年　　　八　　月　　十三　　日
附錄：
毒品危害防制條例第十條
施用第一級毒品者，處六月以上五年以下有期徒刑。
施用第二級毒品者，處三年以下有期徒刑。
